【裁判字號】    92,台上,2202
【裁判日期】    921009
【裁判案由】    給付運費等
【裁判全文】
最高法院民事裁定                              九十二年度台上字第二二０二號
    上  訴  人  美樂電器股份有限公司
    法定代理人  謝明發
    訴訟代理人  康玲華律師
    被 上訴 人  東源物流事業股份有限公司︵原名為東源儲運股份有限公司︶
    法定代理人  陳盛沺
    訴訟代理人  林鴻鵬律師
右當事人間請求給付運費等事件，上訴人對於中華民國九十二年四月十五日臺灣高等
法院第二審更審判決︵九十一年度上更(一)字第一四八號︶，提起上訴，本院裁定如左
：
    主  文
上訴駁回。
第三審訴訟費用由上訴人負擔。
    理  由
按對於第二審判決上訴，非以其違背法令為理由，不得為之。又提起上訴，上訴狀內
應記載上訴理由，表明原判決所違背之法令及其具體內容，暨依訴訟資料合於該違背
法令之具體事實。民事訴訟法第四百六十七條、第四百七十條第二項定有明文。而依
同法第四百六十八條規定，判決不適用法規或適用不當者，為違背法令；依同法第四
百六十九條規定，判決有該條所列各款情形之一者，為當然違背法令。是當事人提起
上訴，如依民事訴訟法第四百六十八條規定，以第二審判決有不適用法規或適用法規
不當為理由時，其上訴狀或理由書應表明該判決所違背之法令條項，或有關判例、解
釋字號，或成文法以外之習慣或法理等及其具體內容，暨係依何訴訟資料合於該違背
法令之具體事實；如以民事訴訟法第四百六十九條所列各款情形為理由時，其上訴狀
或理由書應表明該判決有合於各該條款規定情形之具體內容，及係依何訴訟資料合於
該違背法令之具體事實。上訴狀或理由書如未依上述方法表明，或其所表明者顯與上
開法條規定不合時，即難認為已合法表明上訴理由，其上訴自非合法。本件上訴人對
第二審判決提起上訴，雖以該判決違背法令為由，惟核其上訴理由狀所載內容，無非
仍就被上訴人有無超收倉租、運費？上訴人有無因被上訴人拒絕提領貨品而受損害？
並民國八十五年兩造就計算棧板坪數達成合意者，為每一棧板面積若干？等原審取捨
證據、認定事實之職權行使，及依職權解釋契約，指摘其為不當，並就原審已論斷者
，泛言未論斷，而非表明該判決所違背之法令及其具體內容，暨依訴訟資料合於該違
背法令之具體事實。且未具體說明本件影響判決結果之重要事項，即原審依調查證據
之結果，及上訴人自承之事實並其計算表傳真文，認定：棧板每坪費率新臺幣︵下同
︶六百八十元，為兩造所不爭執，雙方並曾協議一棧版立體空間以一‧一坪計算，結
論包括倉租、卸櫃費、運費，上訴人尚積欠被上訴人五十七萬三千五百零六元，即被
上訴人訴請上訴人給付之金額，上訴人稱協商結果係受被上訴人欺騙所致，一棧板立
體空間應以○‧六四坪計算，並未能舉證證明一節，有何不適用法規或適用法規不當
之情形，並揭示該法規之條項或其內容，及合於民事訴訟法第四百六十九條所列各款
之事實，難認對該判決之如何違背法令已有具體之指摘，依首揭說明，應認其上訴為
不合法。查上訴人於八十七年五月五日第一審言詞辯論期日陳稱：依兩造協商結果每
一棧板立體空間以一‧一坪計算；若以一‧一坪計算，上訴人尚須付被上訴人五十七
萬三千五百零六元云云︵見一審第二宗卷第二七五頁、第二七六頁︶，其雖於同年五
月十一日提出﹁聲請更正狀﹂︵同卷第二七八頁︶，惟並未針對上述陳述請求更正，
且於同年六月一日言詞辯論期日猶稱：依被上訴人算法，金額並無錯誤，只是不同意
其臺板面積及臺板層數之算法等語︵同卷第二九六頁、二九七頁︶。原審因認上訴人
已自認積欠被上訴人倉租、卸櫃費、運費計五十七萬三千五百零六元，並敘明其他關
於計算棧板立體空間坪數之佐證，及兩造計算差額所在，於法均無不合。上訴人空言
協商係受被上訴人詐欺，伊前開陳述錯誤，應予更正云云，不足採信。原判決已詳予
指駁，並無上訴人所謂之違誤情形，附此明。
據上論結，本件上訴為不合法。依民事訴訟法第四百八十一條、第四百四十四條第一
項、第九十五條、第七十八條，裁定如主文。
中      華      民      國    九十二    年      十      月      九      日
                              最高法院民事第四庭
                                  審判長法官  蕭  亨  國
                                        法官  許  朝  雄
                                        法官  謝  正  勝
                                        法官  陳  淑  敏
                                        法官  鄭  玉  山
      右正本證明與原本無異
                                              書  記  官
中      華      民      國    九十二    年      十      月    二十四    日


司法院資訊處製作；財團法人民間司法改革基金會備份。
